臺灣士林地方法院民事簡易判決　　　　110年度士簡字第917號
原　　　告　A女　　　

被　　　告　詹明航　
上列當事人間因被告傷害案件（110年度簡字第30號），原告提
起附帶民事事件（110年度附民字第129號），經本院刑事庭裁定
移送前來，本院於民國110年9月10日言詞辯論終結，判決如下：
    主  文
被告應給付原告新臺幣貳萬元，及自民國一百一十年三月七日起
至清償日止，按年息百分之五計算之利息。
原告其餘之訴及假執行之聲請均駁回。
本判決原告勝訴部分得假執行。
    事實及理由要領
一、原告起訴主張：被告於民國108 年3 月31日晚間6 時許，透
    過徵信真實姓名年籍不詳，暱稱為「CC」之女子，以4 小時
    9,000 元之代價聘僱原告，至其位於新北市○○區○○路00
    0 巷00號4 樓住處聊天，期間兩造並發生性行為。嗣原告要
    求被告陪同其就醫，兩造因此發生爭執。未料，被告竟於同
    日晚間11時許，在上址住處，基於傷害之犯意，徒手拉扯、
    毆打原告，致原告因此受有胸部及背部抓傷；下腹及左、右
    骨盆挫傷；左大腿前側挫傷；右膝及右小腿前瘀傷；右手無
    名指指甲床出血等傷害。被告上開不法侵害原告身體之行為
    ，已使原告精神上產生莫大痛苦。為此，爰依民法侵權行為
    法律關係提起本件訴訟等語，並聲明：被告應給付原告新臺
    幣（下同）60萬元，及自起訴狀繕本送達翌日起至清償日止
    ，按年息百分之5 計算之利息；及願供擔保請准宣告假執行
    。
二、被告則以：原告都在說謊，原告告訴伊刑案部分是誣告，但
    伊尚未對原告提出誣告告訴等語，並聲明：原告之訴及假執
    行之聲請均駁回。
三、原告主張之事實，業據提出與所述相符之起訴書等件為憑，
    並被告已因上開傷害犯行，經本院以110 年度簡字第30 號
    刑事判決判處拘役30日在案，有該刑事判決可資佐憑，被告
    對此亦未爭執，應堪認原告之主張為真實。
四、按因故意或過失，不法侵害他人之權利者，負損害賠償責任
    ；不法侵害他人之不法侵害他人之身體、健康，被害人雖非
    財產上之損害，亦得請求賠償相當之金額，民法第18 4條第
    1項前段、第195條第1項前段分別定有明文。又法院對於非
    財產上損害之酌定，應斟酌雙方之身分、地位、資力與加害
    之程度及其他各種情形核定相當之數額，其金額是否相當，
    自應依實際加害情形與被害人所受之痛苦及雙方之身分、地
    位、經濟狀況等關係決定之（最高法院85年臺上字第460號
    民事裁判意旨參照）。本件原告主張被告上開傷害行為，不
    法侵害原告之身體法益之事實，堪認屬實，已如上述。本院
    審酌原告因被告之不法侵害行為所受胸部及背部抓傷；下腹
    及左、右骨盆挫傷；左大腿前側挫傷；右膝及右小腿前瘀傷
    ；右手無名指指甲床出血等傷勢，尚屬輕微，暨原告大學畢
    業、現從事房屋仲介業、月薪約20萬元，名下有不動產；而
    被告高中畢業，現從事服務業、月薪約5 至8 萬元，名下無
    不動產等情，兼衡雙方當事人身份、地位及經濟能力、加害
    程度及原告所受損害等一切情狀後，認原告請求被告賠償精
    神慰撫金60萬元，尚屬過高，認為原告請求精神上之損害賠
    償以2萬元為適當，逾此範圍之請求，即非有據。
五、綜上所述，原告依民法侵權行為法律關係，於請求被告賠償
    2 萬元，及自起訴狀繕本送達翌日（即110 年3 月7 日）起
    至清償日止，按年息5 ％計算之利息範圍內，為有理由，應
    予准許，逾此範圍之請求，為無理由，應予駁回。原告之訴
    駁回部分，其假執行之聲請即失所附麗，應併駁回，併此敘
    明。
六、本件原告勝訴部分係就民事訴訟法第427 條第1 項適用簡易
    程序所為被告敗訴之判決，依民事訴訟法第389 條第1 項第
    3 款規定，應依職權宣告假執行。
七、本件係刑事附帶民事訴訟，由刑事合議庭裁定移送本庭之事
    件，依刑事訴訟法第504條第2項之規定，免納裁判費，故本
    件無應確定之訴訟費用額。
中    華    民    國   110    年    9     月    17    日
                  士林簡易庭法  官  張明儀
以上正本係照原本作成。
如不服本判決，應於送達後20日內，向本院提出上訴狀並表明上
訴理由，如於本判決宣示後送達前提起上訴者，應於判決送達後
20日內補提上訴理由書（須附繕本）。
中    華    民    國   110    年    9     月    17    日
                            書記官  劉彥婷